【裁判字號】    97,簡上,979
【裁判日期】    971230
【裁判案由】    傷害等
【裁判全文】
臺灣高雄地方法院刑事判決             97年度簡上字第979號
上  訴  人  乙○○
即  被  告
            丁○○
上2人共同    郭憲文律師
選任辯護人
上列上訴人因傷害等案件，不服本院高雄簡易庭97年度審簡字第
2510號中華民國97年9 月8 日第一審簡易判決（臺灣高雄地方法
院檢察署檢察官聲請簡易判決處刑案號：96年度偵字第31386 號
）提起上訴，本院管轄之第二審合議庭判決如下：
    主  文
上訴駁回。
    事  實
一、乙○○與丁○○（原名洪秀娥）係夫妻，雙方與丙○○係鄰
    居，於民國96年9 月18日18時10分許，丙○○甫回到其位在
    高雄市前金區○○○街4 巷7 號之住處時，乙○○即至上開
    住處門外質問丙○○：為何將住處雨水濺至其住處內等語，
    雙方因而發生爭執，丁○○聽聞前開爭吵後，亦至上開住處
    外與丙○○理論，丙○○遂進入上開住處圍牆內，因未關閉
    大門，乙○○及洪秀娥共同基於侵入住宅之犯意聯絡竟未經
    丙○○之同意，即擅自通過該處大門進入住處圍牆內之庭院
    ；乙○○並因怒氣未消，復另基於傷害之犯意，以右手拉起
    丙○○外套後再用力擊打丙○○之右胸，致丙○○因而跌坐
    至住處圍牆邊，受有右胸4 ×3 輕微紅腫及左手第4 指近端
    指節輕微紅腫之傷害。
二、案經丙○○訴由台灣高雄地方法院檢察署檢察官偵查起訴。
    理  由
壹、證據能力部分：
一、按被告以外之人於偵查中向檢察官所為之陳述，除顯有不可
    信之情況者外，得為證據，刑事訴訟法第159 條之1 第2 項
    定有明文。經查，本件證人即告訴人丙○○、證人己○○、
    戊○○○於偵查中之陳述，業經其的具結擔保陳述內容之正
    確性，且無何顯不可信之情形，核之上開說明，應有證據能
    力，自得作為本件認定事實之證據。
二、按除顯有不可信之情況外，從事業務之人於業務上或通常業
    務過程所須製作之紀錄文書、證明文書得為證據，刑事訴訟
    法第159 條之4 第2 款定有明文。經查，本件告訴人所提出
    之驗傷診斷書係高雄市立聯合醫院醫師基於其執行醫療業務
    所製作之證明文書，且無何顯不可信之情形，核之上開說明
    ，自有證據能力，得作為本件之證據。
貳、實體部分：
一、訊之被告乙○○、丁○○對於在上開時地因雨水潑灑問題與
    告訴人丙○○有所爭執一事固不諱言，惟均矢口否認有何侵
    入告訴人住宅之犯行，被告乙○○並否認有何傷害告訴人之
    犯行，均辯稱：當時並未進入告訴人住宅圍牆內之庭院云云
    ，被告乙○○並辯稱：當時並未毆打告訴人云云。經查，上
    開被告2 人未經許可進入告訴人家中圍牆內之庭院，被告乙○○並以右手抓住告訴人之右邊外套再以右手重擊告訴人右
    胸處，致告訴人撞牆後倒地等情，業據證人即告訴人丙○○
    於偵查及本院審理中分別證述明確（見偵卷第8 頁、審卷第
    58─59頁），且據證人即告訴人之妻己○○於偵查及本院審
    理中分別證述綦詳（見偵卷第11頁、審卷第61─62頁），核
    證人2 人所證述之內容均互相一致，應堪以採信；且本件復
    有告訴人受有右胸4 ×3 輕微紅腫及左手第4 指近端指節輕
    微紅腫之傷害，亦有高雄市立聯合醫院驗傷診斷書1 紙在卷
    可憑（見偵卷第4 頁），益證告訴人之傷害指訴可採；雖證
    人即上開案發地點之里長戊○○○於偵查中及審理中證述稱
    ：案發當時伊接到洪秀娥電話前至現場時，告訴人已將門關
    上，告訴人與被告等人吵架時伊並未在現場等語（見偵卷第
    12頁、審卷第46─47頁），惟其於案發時既未在場，其所證
    述之內容自無法為被告有利之認定，又證人即被告鄰居甲○○雖於本院審理中證述稱：未見到被告與告訴人有拉扯，亦
    未見到被告2 人有進入告訴人大門內等語（見審卷第44頁）
    ，惟其又證述稱：伊聽到被告與告訴人吵架，惟確切之日期
    ，伊並不記得，且當時伊隔著圍牆只看見被告及告訴人等人
    之頭部，並未見到其等之身體等語（見審卷第43頁背面─45
    頁），則其所述未見到被告2 人與告訴人拉扯及進入告訴人
    大門等，是否即係案發當日即有疑問，且其是否正確目睹案
    發時被告2 人及告訴人之肢體動作等亦值懷疑，其所述自難
    作為被告2 人有利之認定；從而，罪證明確，被告2 人上開
    犯行堪以認定。
二、核被告乙○○所為，係犯刑法第277 條第1 項之傷害罪及同
    法第306 條第1 項無故侵入他人住宅罪，被告洪秀娥所為，
    係犯刑法第306 條第1 項無故侵入他人住宅罪。被告2 人所
    犯無故侵入他人住宅犯行間，有犯意聯絡及行為分擔，均為
    共同正犯。又被告乙○○所犯上開2 罪，犯意各別，罪名有
    異，應予分論併罰。
三、原審審酌被告2 人與告訴人為鄰居，竟不思以理性方式解決
    糾紛，率爾進入告訴人家中並對告訴人實施傷害犯行，所為
    殊非可取，且迄今亦未與告訴人達成和解，惟念其等均無前
    科，有臺灣高等法院被告前案紀錄表在卷可考，素行尚可，
    並斟酌告訴人所受傷害之程度、被告2 人之動機、目的等一
    切情狀，乃依刑法第277 條第1 項、第306 條、第28條、第
    41條第1項 前段、第51條第6 款刑法施行法第1 條之1 ，量
    處被告乙○○傷害罪部分拘役20日，無故侵入他人住宅部分
    拘役10日，並定應執行刑拘役25日，被告丁○○無故侵入他
    人住宅部分拘役10日，並均諭知易科罰金之折算標準。核其
    認事用法均無違誤，量刑亦屬允當。被告乙○○以其未有傷
    害及無故侵入住宅之犯行，被告丁○○以其未有無故侵入住
    宅之犯行置辯提起本件上訴，指摘原判決不當，均為無理由
    ，應予駁回。
據上論斷，應依刑事訴訟法第455 條之1 第1 項、第3 項、第36
8條，判決如主文。
中    華    民    國    97    年    12    月    30    日
                  刑事第四庭    審判長法  官  陳  箐
                                      法  官  莊珮君
                                      法  官  林俊寬
以上正本證明與原本無異。
不得上訴。
中    華    民    國    97    年    12    月    31    日
                                      書記官  林香如
附錄法條：
中華民國刑法第277條
傷害人之身體或健康者，處 3 年以下有期徒刑、拘役或 1 千元
以下罰金。
犯前項之罪因而致人於死者，處無期徒刑或 7 年以上有期徒刑；
致重傷者，處3年以上10年以下有期徒刑。
中華民國刑法第306條
無故侵入他人住宅、建築物或附連圍繞之土地或船艦者，處 1 年
以下有期徒刑、拘役或 3 百元以下罰金。
無故隱匿其內，或受退去之要求而仍留滯者，亦同。


司法院資訊處製作；財團法人民間司法改革基金會備份。
